【裁判字號】    97,審醫訴,5
【裁判日期】    980205
【裁判案由】    業務過失致死
【裁判全文】
臺灣高雄地方法院刑事判決             97年度審醫訴字第5號
公  訴  人  臺灣高雄地方法院檢察署檢察官
被      告  乙○○
選任辯護人  王伊忱律師
            陳景裕律師
            鄭美玲律師
上列被告因業務過失致死案件，經檢察官提起公訴（起訴案號：
97年度偵字第4825號）後，嗣因被告就被訴事實為有罪之陳述，
經合議裁定由受命法官獨任進行簡式審判程序審理，檢察官聲請
改依認罪協商程序而為判決，本院判決如下：
    主  文
乙○○犯業務過失致死罪，處有期徒刑壹年，減為有期徒刑陸月
，如易科罰金，以新臺幣壹仟元折算壹日。緩刑貳年。
    事  實  及  理  由
一、乙○○係「財團法人長庚紀念醫院高雄院區」（址設高雄縣
    鳥松鄉○○路123 號，下稱高雄長庚醫院）兒童內科主治醫
    師，戊○○係該院兒童內科住院醫師（另行審理），均為從
    事醫療業務之人。戴璋○於民國95年10月17日上午9 時50分
    ，在高雄縣岡山鎮所就讀之「兆湘國民小學」校內發生抽搐
    、意識喪失現象，經戴璋○之父丙○○、母甲○○先將其送
    往高雄縣立「岡山醫院」急診後，再轉至「高雄長庚醫院小
    兒科」急診，經診斷為癲癇連續發作，懷疑係腦炎所致，再
    於同年月18日凌晨0 時送入該院加護病房由乙○○、戊○○
    共同救治，經乙○○囑咐先施以Diazepam治療後，復施以
    Phenobarbital 、Phenytoin 、Dormicum三種抗癲癇藥物控
    制下，病情雖稍有好轉，惟至同年26日，戴璋○仍發作多次
    癲癇，乙○○乃決定施以Depakine（中文藥名為「帝拔癲」
    ）靜脈注射之方式加以治療，惟乙○○為兒童內科主治醫師
    ，應注意Depakine之開始給藥劑量為15～40mg/kg ，維持劑
    量為1 ～5mg/kg/hr 的速率靜脈點滴給藥，仍需依血中濃度
    隨時調整劑量，以戴璋○體重20公斤計算（起訴意旨誤載為
    30公斤），維持合理劑量應為20-100mg/hr ，且依當時情形
    並無不能注意情事，為搶救戴璋○，竟疏未注意，而囑託戊
    ○○開立維持劑量166.7mg/hr、3200mg/hr 、3000mg/hr 、
    3000mg/hr 、1800 mg/hr之醫囑，致戴璋杰於同年月28日其
    血液中Depakine濃度已高達2207.16 μg/ml，而有Depakine
    中毒現象，終造成戴璋○於同日晚上10時50分因急性
    Valproic Acid 中毒死亡。經高雄縣政府警察局仁武分局報
    驗，及法務部法醫研究所相驗解剖鑑定及送行政院衛生署醫
    事審議委員會鑑定後，查悉上情。
二、證據：
    被告乙○○於本院審理時之自白、證人戊○○、黃秀杏、畢
    文禮、鄭雅玲、林秀靜於偵查中之證述、「兆湘國民小學」
    戴璋○同學傷病處理記要、健康中心日誌、高雄縣立岡山醫
    院病歷、Depakine（帝拔癲）藥廠說明書、高雄長庚醫院病
    歷（病歷號碼：0000000） 、法務部法醫研究所95醫鑑字第
    2172號鑑定書、毒物化學檢驗報告2 份、行政院衛生署醫事
    審議委員鑑定書（編號960065）、和解書1 份。
三、上開犯罪事實，業據被告乙○○於本院審理時為有罪之陳述
    ，本院合議庭裁定由受命法官獨任進行簡式審判程序，經公
    訴人聲請於審判外進行協商程序，本院同意進行協商程序後
    ，檢察官與被告於審判外達成協商之合意，而由檢察官聲請
    本院改依協商程序判決。其等之合意內容如下：被告願受科
    刑範圍如主文所載。經核被告所為，係犯刑法第276 條第2
    項業務過失致死罪，上開協商合意內容並無刑事訴訟法第
    455 條之4 第1 項所列之各款情形，本院爰不經言詞辯論，
    於協商合意範圍內為協商判決。
四、附記事項：本件被告已與被害人家屬成立和解，並給付賠償
    金額，此有和解書附卷可稽，被害人家屬對於前開協商內容
    亦表同意，此有97年蒞字第26269 號協商紀錄在卷可查，附
    此敘明。
五、應適用之法條：刑事訴訟法第455 條之4 第2 項、第455 條
    之8 、第454 條第1 項，刑法276 條第2 項、第41條第1項
    前段、第74條第1 項第1 款，刑法施行法第1 之1 條，中華
    民國九十六年罪犯減刑條例第2 條第1 項第3 款、第7條 。
六、協商判決除有刑事訴訟法第455 條之4 第1 項第1 款於本訊
    問程序終結前，被告撤銷協商合意或檢察官撤回協商聲請者
    ；第2 款被告協商之意思非出於自由意志者；第4 款被告所
    犯之罪非第455 條之2 第1 項所定得以協商判決者；第6 款
    被告有其他較重之裁判上一罪之犯罪事實者；第7 款法院認
    應諭知免刑或免訴、不受理者情形之一，及違反同條第2 項
    「法院應於協商合意範圍內為判決；法院為協商判決所科之
    刑，以宣告緩刑或2 年以下有期徒刑、拘役或罰金為限」之
    規定者外，不得上訴。
七、如有前項得上訴之情形者，得自收受判決送達後10日內，向
    本院提出上訴書狀，上訴於第二審法院。
本案經檢察官丁○○到庭執行職務。
中    華    民    國    98    年    2     月    5     日
                  刑事第七庭  法  官  梁淑美
以上正本證明與原本無異。
如有得上訴之情形者（詳如上開事實及理由欄六所載），得自收
受判決送達後10日內，向本院提出上訴書狀，上訴於第二審法院
（須附繕本）。
中    華    民    國    98    年    2     月    5     日
                              書記官  林豐富
附錄本案論罪科刑依據之法條：
中華民國刑法第276條
（過失致死罪）
因過失致人於死者，處 2 年以下有期徒刑、拘役或 2 千元以下
罰金。
從事業務之人，因業務上之過失犯前項之罪者，處 5 年以下有期
徒刑或拘役，得併科 3 千元以下罰金。


司法院資訊處製作；財團法人民間司法改革基金會備份。
